臺灣高雄地方法院刑事判決　　　　　　　　　　　　九十三年度簡上字第二五一號
　　上　訴　人
　　即　被　告　乙○○
右列上訴人即被告因竊盜案件，不服本院高雄簡易庭九十三年度簡字第一三三四號中
華民國九十三年三月三十一日第一審判決（原起訴案號九十三年度偵字第二三七八號
），提起上訴，本院管轄之第二審合議庭判決如左：
    主  文
上訴駁回。
    事  實
一、乙○○意圖為自己不法之所有，於民國（下同）九十二年八月二十四日某時（非
    夜間），前往甲○○位於高雄市三民區○○○路一六號住處，使用不詳物品（
    未經扣案），先以不詳方法破壞上址房屋二樓鐵窗上附合之遮陽板（屬用以防閑
    之安全設備）後，再從遮陽板之破洞爬入鐵窗內，從窗戶再爬進上址屋內，侵入
    前開住宅內竊取甲○○所有之現金及金飾價值共約新臺幣（下同）五、六萬元，
    得手後即逃逸離去。嗣甲○○於當日二十一時三十分許，返家後發覺遭竊，立刻
    報警前往處理，為警自前開住所一樓後方之鐵門內側表面上，採集到可疑指紋二
    枚，經送內政部警政署刑事警察局比對結果，發現與該局存檔乙○○之指紋卡相
    符，始悉上情。
二、案經高雄市政府警察局三民第二分局移送台灣高雄地方法院檢察署檢察官偵查後
    聲請簡易判決處刑。
    理  由
一、訊據上訴人即被告乙○○矢口否認有竊盜之犯行，並辯稱：「我是從事第四台及
    裝設監視器，可能小偷把鐵門打開後，而我剛好裝設第四台或監視器，而剛好碰
    到」云云（見本院九十三年五月二十四日審判筆錄、第二七頁），經查：
（一）告訴人甲○○住所一樓後方之鐵門內側表面上，經警採集到之指紋二枚，經送
      內政部警政署刑事警察局比對結果，認「鑑驗結果：送鑑編號１、２現場指紋
      ，經輸入指紋電腦比對，再由人工確認結果，與本局檔存乙○○指紋卡之右拇
      指、右食指指紋相符：：：」等語，有該局九十二年九月十九日刑紋字第０九
      二０一六九九七六號鑑驗書在卷可稽，參以指紋具有人人不同、終身不變、觸
      物留痕、短期不變等四種特性，足認警方採集到之前開指紋應係被告所有無訛
      。
（二）又上開指紋係在告訴人住處之一樓鐵門內側中間採集到一事，業據證人蘇文冬
      即高雄市警察局三民第二分局刑事小隊長於偵訊時證稱：「（於竊盜現場所採
      得經刑事局鑑驗為乙○○右拇指之指紋是否由你所採集？）是」、「（採集該
      枚指紋之位置？）一樓後側鐵門內側中間位置」等語綦詳（見九十三年度偵字
      第二三七八號第十頁、九十三年三月二日偵訊筆錄）。而告訴人於本院審理時
      亦供稱：「（被告的指紋二枚，是在你家一樓後方鐵門內側表面採集而來，你
      是否曾經有讓被告進入你家？）沒有」、「（被告於鐵門外側，是否有可能將
      手搆到鐵門內側？）不可能」等語（見本院九十三年五月二十四日審判筆錄、
      第二四頁），是依告訴人之前開供詞，被告不可能在未進入告訴人屋內之情況
      下，卻會留存自己之指紋在前揭鐵門之內側中央表面上，故此，被告應確曾進
      入告訴人屋內一事，應可認定。又告訴人住處之後側鐵門係通往防火巷，寬僅
      約一公尺、平時並無人車通行，且該鐵門平時並不開啟使用等情，業據告訴人
      及證人蘇文冬陳述甚詳，既然該鐵門平時不會開啟，而告訴人又未委託被告裝
      設監視器或第四台，亦未曾同意被告入屋內，且被告又無法提出受何人之委託
      至告訴人住處附近裝設監視器，則被告不可能是因為裝設監視器或第四台之故
      ，而遺留指紋在告訴人住處鐵門。衡諸上情以觀，益證被告所辯，顯屬事後卸
      責之詞，委無足採。此外，復有高雄市政府警察局三民第二分局現場勘驗報告
      、高雄市政府警察局重大刑案通報單、照片十四幀等資料附卷可稽。綜上所述
      ，被告竊盜犯行，應堪認定。
二、按刑法第三百二十一條第一項第二款之毀越門扇，係指毀損或踰越他人建築物之
    大門而言，至於窗戶則屬該款所謂之安全設備（最高法院九十一年度台上字四三
    五四號、四十五年度台上字第一四四三號判決意旨參照）。故核被告所為，係犯
    刑法第三百二十一條第一項第二款毀壞安全設備竊盜罪。原審因而適用刑事訴訟
    法第四百四十九條第一項、第三項（漏引）、第四百五十四條第二項、刑法第三
    百二十一條第一項第二款、第四十一條第一項前段，罰金罰鍰提高標準條例第一
    條前段、第二條，量處被告有期徒刑六月，並諭知如易科罰金以三百元折算一日
    。經核原判決認事用法並無不合，量刑亦屬適度。被告上訴意旨，仍執陳詞，否
    認犯罪，指摘原判決不當，均無理由，應予駁回。
三、又本件並無證據可資證明被告係於夜間侵入告訴人之住宅或係持客觀上可供兇器
    使用之工具破壞告訴人之遮陽板而竊取財物，是尚難論以刑法第三百二十一條第
    一項第一款、第三款於夜間侵入住宅、攜帶兇器竊盜罪，附此敘明。
據上論斷，應依刑事訴訟法第四百五十五條之一第一項、第三項、第三百六十八條，
判決如主文。
本案經檢察官丙○○到庭執行職務。
中      華      民      國    九十三    年      六      月     三十     日
                                     台灣高雄地方法院刑事第九庭
                                         審判長法  官    孫啟強
                                               法  官    楊宗翰
                                               法  官    張茹棻
右正本證明與原本無異。
不得上訴。
                                               書記官    李忠霖
中      華      民      國    九十三    年      六      月     三十     日
刑法第三百二十一條
犯竊盜罪而有左列情形之一者，處六月以上、五年以下有期徒刑：
一、於夜間侵入住宅或有人居住之建築物、船艦或隱匿其內而犯之者。
二、毀越門扇、牆垣或其他安全設備而犯之者。
三、攜帶兇器而犯之者。
四、結夥三人以上而犯之者。
五、乘火災、水災或其他災害之際而犯之者。
六、在車站或埠頭而犯之者。
前項之未遂犯罰之。
